臺灣臺東地方法院刑事判決　　　　　　　　　　　　　九十三年度交易字第四四號
　　公　訴　人　臺灣臺東地方法院檢察署檢察官
　　被　　　告　乙○○
　　選任辯護人　陳信伍
右列被告因過失致死等案件，經檢察官提起公訴（九十三年度偵字第一七七三），及
移
本院合議庭裁定由受命法官獨任進行簡式審判程序，判決如左：
    主  文
乙○○服用酒類，不能安全駕駛動力交通工具而駕駛，處有期徒刑月；又因過失致
人於死，處有期徒刑拾月。應執行有期徒刑壹年。
    事  實
一、乙○○明知服用酒類後駕駛動力交通工具，將因注意力減低、反應能力趨緩，危
    及他人行車往來之安全，致生公共危險，又吊扣駕駛執照期間視同未領有自小客
    車駕駛執照不得駕駛自小客車，且行經彎道時應減速慢行，作隨時停車之準備，
    猶於駕駛執照吊扣期間即民國九十三年五月二十三日晚上九時至十二時許，在臺
    東縣卑南鄉利嘉村「椰子林卡拉ＯＫ」店內，與友人陳麗珠、陳楚君等人飲用威
    士忌酒，迄翌日即同年月二十四日凌晨一時三十分許，乙○○已達不能安全駕駛
    動力交通工具之程度，於酒後且未領有自小客車駕駛執照之狀態下，無照駕駛車
    牌號碼Ｅ七－○一二二號自小客車，車上附載友人陳麗珠、陳楚君，沿臺東縣臺
    東市○○路○段由北往南方向行駛，行經該路段台九線三八九點七公里處彎道時
    ，本應注意飲用酒類後其吐氣所含酒精濃度超過每公升○‧二五毫克者不得駕車
    ，且駕駛人行經彎道時應減速慢行，作隨時停車之準備，依當時情形並無不能注
    意之情形，但因酒後注意能力降低而疏未注意，超速行駛控車失當導致前述自小
    客車駛出車道，並擦撞路燈基座，及撞斷紅磚道上路樹、交通標誌後，並衝入路
    旁之釋迦園中，乙○○、陳麗珠、陳楚君因而飛出車外，陳麗珠受到頭部外傷、
    右後枕部三公分乘○點五公分乘一點五公分疑似撞刺傷口、下顎骨骨折、左鎖骨
    骨折、右鼠蹊二十二公分撕裂傷、四肢多處擦挫傷等傷害，陳楚君受有左臉頰擦
    挫傷、左胸偏外側有擦挫傷、左右肋骨多處骨折、氣胸、腰處後側多處小刺傷、
    左前臂及左膝骨折、右腋窩、右前臂內側有大處擦挫傷、四肢多處擦挫傷、手部
    擦挫傷，雖經送醫急救，然陳麗珠因顱內出血，陳楚君因頭部外傷、腦挫傷、氣
    血胸等傷重不治死亡。而車禍發生後，乙○○亦因身受重傷送往財團法人馬偕紀
    念醫院急救，經抽血檢驗血中酒精濃度為一八九點二ＭＧ／ＤＬ，換算為呼氣酒
    精濃度值高達每公升○點九四六毫克，而查悉上情。
二、案經陳麗珠之父甲○告訴及臺灣臺東地方法院檢察署檢察官相驗後自動偵查起訴
    。
    理  由
一、本件被告乙○○被訴之過失致死等案件，非死刑、無期徒刑或最輕本刑為三年以
    上有期徒刑之罪，亦非高等法院管轄之第一審案件，且被告於本院準備程序中就
    被訴事實為有罪之陳述，經本院合議庭認合於新修正刑事訴訟法第二百七十三條
    之一第一項之規定，裁定進行簡式審判程序，合先敘明之。
二、訊據被告乙○○對於右揭事實均已坦承不諱，就其於吊扣駕照期間酒後駕車肇事
    部分，核與證人陳曾玉蓬、鄭慧芬於警詢中證述相符，此外並有車籍作業系統、
    現場處理員警王敏嚴出具之職務報告書、道路交通事故現場圖、道路交通事故調
    查報告表（一）、（二）、臺灣臺東地方法院檢察署履勘筆錄、馬偕紀念醫院血
    液檢驗數據表各一份及車禍現場照片暨車損照片二十四幀在卷可按；綜合上情，
    被告之自白堪信與事實相符。按駕駛執照吊扣期間者不得駕駛自小客車；飲酒後
    吐氣所含酒精成分超過每公升○．二五毫克以上者，不得駕車；又行經彎道時應
    減速慢行，作隨時停車之準備，道路交通管理處罰條例第二十一條第一項第七款
    、道路交通安全規則第一百十四條第二款、第九十三條第一項第二款分別定有明
    文。被告違反上開規定，於駕駛執照吊扣期間飲用酒類後，酒精濃度過量於夜間
    駕駛自小客車行經彎道，超速行駛，駛出路外，自有過失且其過失行為係本件肇
    事之原因，堪可認定，臺灣省花東區車輛行車事故鑑定委員會鑑定結果，亦同此
    意見，有該會九十三年十二月二十七日花東鑑字第○九三六一○二○七○號函暨
    鑑定意見書附卷可憑。再者，被害人陳麗珠、陳楚君因本件車禍事故受到顱內出
    血、頭部外傷、腦挫傷、氣血胸等傷重不治死亡之事實，有臺灣臺東地方法院檢
    察署檢察官督同檢驗員相驗屬實，製有勘驗筆錄、相驗屍體證明書及驗斷書各二
    份附卷足憑，此外，並有相驗照片十九幀在卷足考，是被告之過失行為與被害人
    陳麗珠、陳楚君之死亡結果間，有相當因果關係，堪可認定。綜上各情，被告犯
    行洵堪認定，自應依法論罪科刑。
三、核被告乙○○服用酒類，不能安全駕駛動力交通工具而駕駛，此部份所為係犯刑
    法第一百八十五條之三之酒後不能安全駕駛動力交通工具而駕駛罪。又被告因過
    失致人於死，另犯刑法第二百七十六條第一項之過失致死罪。又被告一個過失行
    為致被害人二人死亡，同時觸犯二過失致死罪，屬同種想像競合，應依刑法第五
    十五條規定，從一重之過失致人於死罪論處。被告所犯上開刑法第一百八十五條
    之三之酒後不能安全駕駛動力交通工具而駕駛罪，與刑法第二百七十六條第一項
    之過失致死罪間，犯意各別，行為互殊，應予分論併罰。被告於駕照吊扣期間駕
    駛自小客車，酒醉駕車致人死亡，依法應負刑事責任，所犯過失致人於死罪部分
    應依道路交通管理處罰條例第八十六條第一項之規定加重其刑。爰審酌政府宣導
    酒後不得駕車之禁令歷時甚久，酒醉駕車危害大眾交通安全至鉅，被告卻置若罔
    聞，過失程度非輕，所生之危害甚大，前因公共危險案件經本院判處拘役四十九
    日，雖非累犯，仍不知悔悟，有臺灣高等法院被告全國前案紀錄表一紙在卷可參
    ，惟念及被告本身亦受有頸椎損傷併下半身癱瘓、左側臂神經叢損傷併左上肢無
    力傷害，需接受治療復健，肇事後坦承全部犯行，雖尚未與被害人陳麗珠家屬達
    成和解，然已與被害人陳楚君家屬達成民事調解，有財團法人臺東基督教醫院診
    斷證明書、臺東縣臺東市調解委員會調解書附卷可按，足見被告犯後態度良好，
    確有悔意等一切情狀，分別量處如主文所示之刑，並定其應執行之刑。
據上論斷，應依刑事訴訟法第二百七十三條之一第一項、第二百九十九條第一項前段
，刑法第一百八十五條之三、第二百七十六條第一項、第五十五條、第五十一條第五
款，道路交通管理處條例第八十六條第一項，罰金罰鍰提高標準條例第一條前段，判
決如主文。
本案經檢察官丙○○到庭執行職務。
中      華      民      國    九十四    年      二      月     十五     日
                                    臺灣臺東地方法院刑事第一庭
                                            法  官  呂煜仁
右正本證明與原本無異。
如不服本判決，應於判決送達後十日內向本院提出上訴狀。（須附繕本）
「切勿逕送上級法院」
                                            書記官  王敏玉
中      華      民      國九十四    年      二      月     十六     日
附錄論罪科刑法條
刑法第一百八十五條之三服用毒品、麻醉藥品、酒類或其他相類之物，不能安全駕駛
動力交通工具而駕駛者，處一年以下有期徒刑、拘役或三萬元以下罰金。
刑法第二百七十六條第一項
因過失致人於死者，處二年以下有期徒刑、拘役或二千元以下罰金。                        身分證統一編號：
